臺灣高等法院臺中分院民事裁定　　　九十四年度再易字第三五號
　　　再　審原告　乙　○
　　　再　審被告　甲○○
右當事人間侵權行為損害賠償事件，再審原告對於中華民國八十一年七月二十日本院
八十年度訴字第七六號確定判決，提起再審之訴，本院裁定如下：
　　　主　　　文
再審之訴駁回。
再審訴訟費用由再審原告負擔。
　　　理　　　由
一、按再審之訴，應於三十日之不變期間內提起。前項期間，自判決確定時起算，判
    決於送達前確定者，自送達時起算；其再審之理由發生或知悉在後者，均自知悉
    時起算。但自判決確定後已逾五年者，不得提起。民事訴訟法第五百條第一項、
    第二項定有明文。又提起再審之訴，應依民事訴訟法第五百零一條第一項第四款
    表明再審理由，及關於再審理由並遵守不變期間之證據，此為必須具備之程式。
    所謂表明再審理由，必須指明確定判決有如何合於法定再審事由之具體情事，始
　　為相當，倘僅泛言有何條款之再審事由，而無具體情事者，仍難謂已合法表明再
　　審事由。既未合法表明再審事由，即為無再審之事由，性質上無庸命其補正（參
　　照最高法院六十一年台再字第一三七號判例）。
二、查本院八十年度訴字第七六號確定判決，係經最高法院以八十一年度台上字第二
    六二○號裁定駁回上訴，於八十一年十一月二十四日送達再審原告，至再審原告
    九十四年四月十八日提起本件再審之訴，不僅超過三十日之不變期間，且自判決
    確定亦已超過五年，再審原告對本院八十年度訴字第七六號確定判決，已不得再
    以發生於判決確定後所發生之再審理由提起再審之訴。而就再審之理由知悉在判
    決確定後而應自知悉時起算其不變期間，再審原告亦應於訴狀內表明其遵守不變
    期間之證據，再審原告提起本件再審之訴，以本院八十一年度再字第四三號判決
    內已敘明其有依法定三十日期間提起再審，為其有於三十日內提起再審之證明。
    惟查，上開判決係再審原告對最高法院八十一年度台上字第二六二○號裁定提起
    再審之訴，雖其在該件未遲誤提起再審之法定期間，亦難據以認本件係在法定期
    間內提起，再審原告主張其係在法定三十日內提起再審之訴，尚非有據。
三、又再審原告主張本院八十年度訴字第七六號確定判決（下稱原確定判決）有民事
　　訴訟法第四百九十六條第一項第一款至第十三款之再審事由，惟經審核其提起再
　　審之訴所表明之再審理由，僅為對原確定判決不服之陳述，對於原確定判決究有
　　如何合於民事訴訟法第四百九十六條第一項第一款至第十三款規定之具體情事則
　　未敘明，足認再審原告並未合法表明再審理由，亦不能認再審原告有合法提起再
　　審之訴。
四、據上論結，本件再審之訴為不合法，依民事訴訟法第五百零二條第一項、第九十
　　五條、第七十八條，裁定如主文。
中　　　華　　　民　　　國　　九十四　　年　　　四　　　月　　二十六　　日
~B1民事第四庭審判長法　官　黃斐君
~B2　　　　　　　　法　官　張浴美
~B3　　　　　　　　法　官　陳蘇宗
右為正本係照原本作成。
不得抗告。
~B　　　　　　　　書記官　吳麗慧
中　　　華　　　民　　　國　　九十四　　年　　　四　　　月　　二十七　　日
                                                                        Ｂ
